臺灣臺北地方法院民事裁定
111年度建字第78號
原      告  褚政翰  
被      告  江志堅  




上列當事人間請求損害賠償事件，本院裁定如下：
    主  文
本件移送臺灣桃園地方法院。
    理  由
一、按訴訟，由被告住所地之法院管轄；被告在中華民國現無住
    所或住所不明者，以其在中華民國之居所，視為其住所；無
    居所或居所不明者，以其在中華民國最後之住所，視為其住
    所；因契約涉訟者，如經當事人定有債務履行地，得由該履
    行地之法院管轄；同一訴訟，數法院有管轄權者，原告得任
    向其中一法院起訴，民事訴訟法第1條第1項前段、第2項、
    第12條及第22條分別定有明文。又管轄權之有無，應依原告
    主張之事實，按法律關於管轄之規定而為認定，最高法院65
    年度台抗字第162號裁判意旨可資參照。再按訴訟之全部或
    一部，法院認為無管轄權者，依原告聲請或依職權以裁定移
    送其管轄法院，民事訴訟法第28條第1項亦有明定。 
二、本件原告起訴主張伊為於門牌號碼桃園市○○區○○○○街00號房
    屋（下稱系爭房屋）開立早午餐店，前於民國110年1月5日
    與被告簽訂「上青初食」整體工程施工合約（下稱系爭合約
    ），約定由被告承攬施作系爭房屋之室內基礎裝修工程。詎
    被告簽約後不僅未如期完工，工程亦有多處瑕疵及未依約施
    作，致伊受有損害共計新臺幣77萬7,381元，爰依法提起本
    件訴訟請求被告賠償等語。
三、經查，被告之戶籍地於本件起訴時固已遷移至新北○○○○○○○○
    ，然因戶政事務所係辦理戶籍登記之機關，顯非供人久住或
    暫居之場所，足認被告現住所及居所均屬不明。又被告之戶
    籍於108年9月25日遷移至戶政事務所前，其住所地係位於「
    新北市○○區○○路00巷0弄00號」，居所地則為「新北市○○區○
    ○路0段000巷00號106室」，有被告之個人戶籍資料查詢結果
    、臺灣新北地方檢察署檢察官於108年6月24日對被告所為10
    8年度偵緝字第1692號起訴書附卷可憑，堪認上開地址為被
    告在我國境內最後設定之住所；另依原告主張之事實，兩造
    係因系爭合約涉訟，系爭合約約定履行地則為系爭房屋所在
    地即桃園市桃園區民富十一街，揆諸前開規定及說明，本件
    訴訟自應由臺灣新北地方法院或臺灣桃園地方法院（下稱桃
    園地院）管轄，原告向無管轄權之本院起訴，顯係違誤。又
    定法院之管轄，除當事人利益狀態外，尚有公益上之因素考
    量，諸如以不動產所在地、契約履行地為管轄之法院，除可
    便利證據之調查，亦同時兼顧訴訟之經濟及追求裁判之正確
    性。本院審酌系爭房屋之工程施作地點位於桃園市，就相關
    工程是否確實施作、施作過程有無瑕疵等事項，由桃園地院
    調查證據較為便捷，亦較符合訴訟經濟，爰依職權將本件移
    送於該管轄法院即桃園地院。
四、依民事訴訟法第28條第1項，裁定如主文。
中　　華　　民　　國　　111 　年　　3 　　月　　11　　日
                  工程法庭    法  官  石珉千
以上正本係照原本作成。
如對本裁定抗告，應於裁定送達後10日內向本院提出抗告狀，並
繳納抗告費新臺幣1,000元。
中　　華　　民　　國　　111 　年　　3 　　月　　11　　日
　　　　　　　　　            書記官  徐嘉霙